臺灣臺北地方法院刑事判決　　　　　　 100年度重訴字第16號
公　訴　人　臺灣臺北地方法院檢察署檢察官
被　　　告　楊志賢
選任辯護人　辛武律師
上列被告因殺人案件，經檢察官提起公訴（100年度偵字第2482
、6602號），本院判決如下：
    主  文
楊志賢殺人，處有期徒刑拾參年。
扣案之水果刀壹把沒收。
    事  實
一、楊志賢與黎氏蓮前為同居男女朋友，為家庭暴力防治法第3
    條第2款之家庭成員關係。楊志賢因不滿黎氏蓮提出分手且
    屢次拒不出面說明分手原因，乃一時氣憤，基於殺人之故意
    ，先於民國（下同）100年1月16日5時許，前往臺北市○○
    區○○街192號朝代商行，以新臺幣29元之代價購得水果刀1
    把後，至黎氏蓮位於臺北市○○區○○街12巷10弄10號住處
    外巷口等候。俟於同日14時許，楊志賢見黎氏蓮與友人杜碧
    雲走出黎氏蓮住處後，即欲上前理論，黎氏蓮見狀即快步逃
    離，楊志賢旋即於後方追趕，至臺北市○○區○○街253巷
    25之1號前時，楊志賢趕上黎氏蓮後，以徒手抓住黎氏蓮外
    套帽子將黎氏蓮轉向後，以左手抓住黎氏蓮右側衣服領子，
    右手持預藏之水果刀，往黎氏蓮左邊胸部刺入，刺中其左肺
    、左主支氣管、左肺靜脈，復以右手毆打其頭部數下，再將
    當場與刀刃分離之水果刀刀柄丟棄後逃逸，造成黎氏蓮大出
    血及氣道阻塞，致低容量性休克及出血性休克，雖經送往臺
    北市立聯合醫院和平院區急救，惟於到院前已死亡。嗣經警
    當日於現場扣得水果刀刀鞘、刀刃及刀柄，並於同日18時40
    分許，在臺北市萬華區○○○路○段中興橋引道下查獲逃逸
    之楊志賢，扣得行兇時穿著之墨綠色外套1件、墨綠色長褲1
    件、白色布鞋1雙，始悉上情。
二、案經臺北市政府警察局萬華分局報請臺灣臺北地方法院檢察
    署檢察官偵查起訴。
    理  由
壹、程序部分：
一、被告楊志賢於警、偵訊之供述，非出於強暴、脅迫、利誘、
    詐欺、疲勞訊問、違法羈押或其他不正方法取得，依刑事訴
    訟法第156條第1項、第158條之2得採為證據。
二、按被告以外之人於審判外之陳述，雖不符前4條之規定，而
    經當事人於審判程序同意做為證據，法院審酌該言詞陳述或
    書面陳述作成時之情況，認為適當者，亦得為證據。當事人
    、代理人或辯護人於法院調查證據時，知有第159條第1項不
    得為證據之情形，而未於言詞辯論終結前聲明異議者，視為
    有前項之同意，為刑事訴訟法第159條之5所明定。證人杜碧
    雲、林綠燕分別於警、偵訊之供、證述，被告於審判期日均
    表示無意見，證人等於警訊之供述本院認為適當，依上述規
    定，均得為證據；渠等於偵查中（具結）證述，核無顯不可
    信之情況，依同法第159條之1第2項皆得為證據。
三、後列非供述證據，均非違法取得之證據，且或係從事業務之
    人於業務上製作之證明文書、記錄文書，核無顯不可信情況
    ，故依同法第158條之4反面解釋、第159條之4第2款得為證
    據；又本院認定事實所引用之下列鑑定書，乃依法定程序所
    為之鑑定，且被告對於證據能力表示無意見，自有證據能力
    。
貳、實體部分：
一、上揭事實，業據被告楊志賢迭於警詢、偵查及本院審理時均
    坦承不諱，核與證人杜碧雲、林綠燕於警詢及偵查中（具結
    ）證述之情節大致相符，並有現場監視錄影光碟翻拍照片、
    扣押筆錄、扣押物品目錄表、扣押物品收據、現場照片、刑
    案現場勘察報告、內政部警政署刑事警察局鑑定書、臺灣臺
    北地方法院檢察署相驗屍體證明書、相驗筆錄、解剖筆錄、
    法醫研究所解剖鑑定報告、相驗及解剖照片等在卷可資佐證
    ，足見被告之自白與事實相符，堪以採信。本案事證明確，
    被告殺人犯行堪予認定，應依法論科。
二、查胸部為人之要害部位，而以水果刀之利刃刺入胸部，足以
    致人於死，此為一般人所得知之常識，亦為被告所明知，被
    告明知於此，仍持扣案之水果刀刺入被害人之胸部深達8 公
    分，其用力之猛，足見其殺意之深，有致被害人之死之故意
    甚明，並因此導致被害人死亡之結果，核被告所為，係犯刑
    法第271條第1項之殺人罪，且屬家庭暴力防治法第2條第2項
    之家庭暴力罪。爰審酌被告有詐欺、侵佔之前科（非累犯）
    ，與被害人前為同居男女朋友關係，僅因被害人與其分手，
    一時氣憤即持利刃刺殺被害人致死，惟犯後尚能坦承犯行，
    深表悔悟及尚未與被害人家屬達成和解等一切情狀，量處如
    主文所示之刑。
三、扣案之水果刀1把為被告所有供本件犯罪所用之物，依法宣
    告沒收。
參、據上論斷，應依刑事訴訟法第299條第1項前段，刑法第271
    條第1項、第38條第1項第2款，判決如主文。
本案經檢察官林淑玲到庭執行職務。
中    華    民    國    100    年    7    月    11    日
                  刑事第十二庭審判長法  官  曾正龍
                                    法  官  楊台清
                                    法  官  陳慧萍
上正本證明與原本無異。
如不服本判決應於收受送達後10日內向本院提出上訴書狀，並應
敘述具體理由；其未敘述上訴理由者，應於上訴期間屆滿後20日
內向本院補提理由書（均須按他造當事人之人數附繕本）「切勿
逕送上級法院」。告訴人或被害人如對於本判決不服者，應具備
理由請求檢察官上訴，其上訴期間之計算係以檢察官收受判決正
本之日期為準。
                                    書記官  黃馨慧
中    華    民    國   100    年    7     月    11    日
附錄本案論罪科刑法條全文：
中華民國刑法第271條
殺人者，處死刑、無期徒刑或10年以上有期徒刑。
前項之未遂犯罰之。
預備犯第1項之罪者，處2年以下有期徒刑。